【裁判字號】    99,刑智上訴,2
【裁判日期】    990426
【裁判案由】    違反著作權法等
【裁判全文】
智慧財產法院刑事判決
                                   99年度刑智上訴字第2號
上  訴  人  甲○○
即  被  告
選任辯護人  包漢銘 律師
上列上訴人因違反著作權法案件，不服臺灣宜蘭地方法院98年度
訴字第309 號，中華民國98年12月1 日第一審判決（起訴案號：
臺灣宜蘭地方法院檢察署98年度偵字第734 號），提起上訴，本
院判決如下：
    主  文
上訴駁回。
甲○○緩刑貳年。
    犯罪事實
一、本案經本院審理結果，認第一審以上訴人即被告犯行使偽造
    準私文書罪，判處有期徒刑1 年，扣案之盜版遊戲光碟「時
    空槍手三合一」3 片、「美版加強版」及「LIBERTY CITY
    STORIES 」各1 片均沒收，認事用法及量刑均無不當，應予
    維持，並引用第一審判決書記載之事實、證據及理由（如附
    件）。
二、上訴意旨略以：上訴人與本件主要證人陳浩軒並不認識，不
    記得曾經販賣盜版光碟給陳浩軒，且警方搜索時，並未查獲
    燒錄機，上訴人並非長期為此販賣盜版行為，上訴人之主要
    工作為補習班英語老師，一時不察，犯下本罪，願意以繳納
    公益捐方式以代悔意，請求法院判處緩刑等語。
三、爰審酌被告於原審審理時雖因時間久遠，且因不認識證人陳
    浩軒（陳浩軒違反著作權法部分，已因自白認罪，經宜蘭地
    方法院98年度訴字第33號判處有期徒刑1 年2 月確定），對
    證人陳浩軒之指認不能接受而否認犯行，但於原審判決後坦
    承犯行，態度良好，且其主要工作係補習班英語老師，幫忙
    照顧父親過世後留下的店面，一時不察，致生此犯行，另查
    被告未曾因故意犯罪受有期徒刑以上刑之宣告，有臺灣高等
    法院被告前案記錄表在卷可參，其於本院審理時，已表現出
    相當之悔意，且一再表明不會再犯，並已繳納檢察官認為適
    當之公益捐，檢察官依據智慧財產權刑事案件之具體求刑標
    準所提出之具體求刑參考表，亦與原審量刑相當，本院因認
    被告經此偵查、審判程序，復經科刑教訓，應已知所警惕而
    無再犯之虞，因認所宣告之刑以暫不執行為適當，爰併諭知
    緩刑二年，以啟自新。
據上論斷，應依刑事訴訟法第373 條、第368 條、刑法第74條第
1 項第1 款，判決如主文。
本案經檢察官鍾鳳玲到庭執行職務。
中    華    民    國    99    年     4    月   26     日
                    智慧財產法院第二庭
                          審判長法  官  李得灶
                                法  官  王俊雄
                                法  官  熊誦梅
以上正本係照原本作成。
如不服本判決，應於收受送達後十日內向本院提出上訴書狀，其
未敘述上訴之理由者，並得於提起上訴後十日內向本院補提理由
書（均須按他造當事人之人數附繕本）。
中    華    民    國    99    年     4    月   26     日
                                書記官  張祐豪


司法院資訊處製作；財團法人民間司法改革基金會備份。
